【裁判字號】    99,易,288
【裁判日期】    990430
【裁判案由】    竊盜
【裁判全文】
臺灣嘉義地方法院刑事判決               99年度易字第288號
公  訴  人  臺灣嘉義地方法院檢察署檢察官
被      告  戊○○
上列被告因竊盜等案件，經檢察官提起公訴（99年度偵字第2127
號、第2128號），被告於準備程序中就被訴事實為有罪之陳述，
本院裁定改依簡式審判程序審理，判決如下：
    主  文
戊○○犯竊盜罪，伍罪，均累犯，各處有期徒刑肆月，如易科罰
金，以新臺幣壹仟元折算壹日，應執行有期徒刑壹年，如易科罰
金，以新臺幣壹仟元折算壹日。
    犯 罪 事 實
一、戊○○前因竊盜案件，經臺灣高等法院臺中分院以96年度上
    易字第506號判決判處應執行有期徒刑1年確定，又因偽造文
    書案件，經臺灣臺中地方法院以96年度訴字第1506號判決判
    處有期徒刑7月確定，再因竊盜案件，經臺灣臺中地方法院
    以96年度易字第1760號判決判處有期徒刑7月確定，復因詐
    欺案件，經臺灣彰化地方法院以96年度彰簡字第229號判決
    判處有期徒刑3月確定，另因詐欺案件，經臺灣臺中地方法
    院以96年度易字第2362號判決判處有期徒刑7月確定，前開
    各罪經臺灣臺中地方法院以96年度聲減字第3521號裁定減刑
    並定應執行有期徒刑1年6月確定，於民國97年7月2日縮刑期
    滿執行完畢，詎猶不思悛悔，復意圖為自己不法之所有，基
    於竊盜之各別犯意，於附表所示時間，以欲與附表所示之甲○○等人聊天而進入附表所示地點之屋內，趁甲○○等人疏
    於注意，徒手竊取甲○○等人所有或所管理如附表所載之財
    物，得手後旋至臺中市○○路之跳蚤市場內，將所竊得之附
    表編號1至4所示金牌數面販售予真實姓名、年籍不詳，自稱
    「阿川」之成年男子，共賣得新臺幣（下同）20,000元，併
    同附表編號5所示之贓款4,000元均花用完畢。嗣戊○○於員
    警未發覺上開5次竊盜行為前，主動向有偵查權限之員警坦
    承犯行，自首而願接受裁判，經警循線查悉上情。
二、案經彰化縣警察局溪湖分局報由臺灣彰化地方法院檢察署呈
    請臺灣高等法院檢察署移轉臺灣嘉義地方法院檢察署檢察官
    偵查起訴。
    理  由
壹、程序事項
    按除簡式審判程序及簡易程序及第376條第1款、第2款所列
    之罪之案件外，第一審應行合議審判，又除被告所犯為死刑
    、無期徒刑、最輕本刑為3年以上有期徒刑之罪或高等法院
    管轄第一審案件者外，於刑事訴訟法第273條第1項程序進行
    中，被告先就被訴事實為有罪之陳述時，審判長得告知被告
    簡式審判程序之旨，並聽取當事人、代理人、辯護人及輔佐
    人之意見後，裁定進行簡式審判程序，刑事訴訟法第284條
    之1、第273條之1第1項分別定有明文。查本件被告戊○○所
    犯係屬刑事訴訟法第376條第2款所列之罪，依法獨任進行審
    理程序，又被告於本院行準備程序時就被訴事實為有罪之陳
    述，依前揭規定，經聽取當事人之意見後，裁定改行簡式審
    判程序。另簡式審判程序之證據調查，依刑事訴訟法第273
    條之2規定，不適用證據提示、交互詰問及傳聞法則有關證
    據能力限制等規定，是卷內所列之各項證據，自得作為證據
    ，合先敘明。
貳、實體事項
一、前揭犯罪事實，業據被告於警詢、偵查中及本院準備程序、
    審理時坦白承認（見臺灣嘉義地方法院檢察署99年度交查字
    第530號卷，第15至17頁；臺灣彰化地方法院檢察署99年度
    偵字第1775號卷，下稱彰檢卷(一)，第5至6頁；臺灣彰化地方
    法院檢察署99年度偵字第1774號卷，下稱彰檢卷(二)，第1至3
    頁；本院卷第43、46頁），核與證人即被害人甲○○、乙○
    、己○○、丁○○、丙○○於警詢證述之情節相符（見彰檢
    卷(一)第7頁；彰檢卷(二)第4至7頁），並有指認犯罪嫌疑人紀
    錄表1份、現場照片5張附卷可稽（見彰檢卷(一)第8頁；彰檢
    卷(二)第8至11頁），均堪為補強證據，足以擔保被告前述任
    意性自白與事實相符。綜上所述，本件事證明確，被告本件
    犯行洵堪認定，應依法論科。
二、核被告所為，係犯刑法第320條第1項之竊盜罪，所犯附表所
    示5罪，犯意各別，行為互異，侵害不同被害人財產法益，
    應分論併罰，又被告前因竊盜等案件，經法院判處罪刑確定
    ，於97年7月2日縮刑期滿執行完畢，詳如犯罪事實欄所述，
    亦有臺灣高等法院被告前案紀錄表乙份在卷為據，其於受徒
    刑之執行完畢，5年以內故意再犯本件有期徒刑以上之5罪，
    均為累犯，應依刑法第47條第1項規定，各加重其刑。再者
    ，被告因另案經警借提訊問，於未經有偵查權之公務員或機
    關發覺前揭5次犯行前，主動向警方供承上情，自首而願接
    受裁判，此由被告及前揭被害人之警詢筆錄記載足可為佐，
    均符合自首之要件，各依刑法第62條前段規定減輕其刑，併
    依法先加重其刑後減輕之。爰審酌被告國中畢業之智識程度
    ，正值青壯，不思以正當方式獲取所需，竟竊取他人財物，
    為圖變賣獲利，造成被害人之損失，對社會治安亦有危害，
    然衡被告犯後坦承犯行，告訴人均表示不請求賠償，被告自
    承父、母均已去世，前案出獄後以打零工為生之家庭、經濟
    狀況，本件犯行係為償還向鄰居之借款之犯罪動機等一切情
    狀，分別量處如主文所示之刑及諭知易科罰金折算標準，並
    定其應執行之刑，另依刑法第41條第8項之規定，諭知易科
    罰金折算標準。
據上論斷，應刑事訴訟法第273條之1第1項、第299條第1項前段
，刑法第320條第1項、第47條第1項、第62條前段、第41條第1項
前段、第8項、第51條第5款，判決如主文。
本案經檢察官侯德人到庭執行職務。
中    華    民    國    99    年    4     月    30    日
                  刑事第二庭    法  官  林青怡
以上正本證明與原本無異。
如不服本判決應於收受判決後10日內向本院提出上訴書狀，並應
敘述具體理由；其未敘述上訴理由者，應於上訴期間屆滿後20日
內向本院補提理由書（均須按他造當事人之人數附繕本）「切勿
逕送上級法院」。告訴人或被害人如對於本判決不服者，應具備
理由請求檢察官上訴，其上訴期間之計算係以檢察官收受判決正
本之日期為準。
中    華    民    國    99    年    4     月    30    日
                                書記官  李佳惠
附錄論罪科刑法條
刑法第320條
意圖為自己或第三人不法之所有，而竊取他人之動產者，為竊盜
罪，處5  年以下有期徒刑、拘役或 5 百元以下罰金。
意圖為自己或第三人不法之利益，而竊佔他人之不動產者，依前
項之規定處斷。
前二項之未遂犯罰之。
40附表】被告本件竊盜一覽表（貨幣單位：新臺幣）
┌─┬────┬────┬───┬────┬─────┐
│編│犯罪時間│犯罪地點│被害人│遭竊財物│  價值    │
│號│        │        │      │        │          │
├─┼────┼────┼───┼────┼─────┤
│1 │98年8月 │彰化市彰│甲○○│金牌3面 │6000元    │
│  │中旬某日│草路118 │      │（重約  │          │
│  │17時許  │巷46-21 │      │1.5錢） │          │
│  │        │號內    │      │        │          │
├─┼────┼────┼───┼────┼─────│
│2 │98年8月 │彰化縣田│乙○  │金牌2面 │6000元    │
│  │底某日17│尾鄉南鎮│      │（重約  │          │
│  │時許    │村平生巷│      │1.5錢） │          │
│  │        │7號內   │      │        │          │
├─┼────┼────┼───┼────┼─────│
│3 │98年9月 │彰化縣大│己○○│金牌3面 │6000元    │
│  │初某日16│村鄉貢旗│      │（重約  │          │
│  │時許    │村2巷8號│      │1.5錢） │          │
│  │        │內      │      │        │          │
├─┼────┼────┼───┼────┼─────│
│4 │98年9月 │彰化縣福│丁○○│金牌1面 │4000元    │
│  │初某日16│興鄉番社│      │（重約  │          │
│  │時許    │街26號內│      │1錢）   │          │
├─┼────┼────┼───┼────┼─────┤
│5 │98年9月 │彰化縣溪│丙○○│丙○○所│4000元    │
│  │11日17時│湖鎮湖東│      │有置於該│          │
│  │25分許  │里東興路│      │機車行桌│          │
│  │        │163號蔡 │      │上之皮夾│          │
│  │        │勛任機車│      │內之4000│          │
│  │        │行內    │      │元      │          │
└─┴────┴────┴───┴────┴─────┘

司法院資訊處製作；財團法人民間司法改革基金會備份。
